

Français

Anglais - Basique

HARD SKILLS

































SOFT SKILLS

Flexibilité et adaptation Capacité d'apprentissage rapide Travail d'équipe

EVANS DJOSSOUV

DÉVELOPPEUR FULL-STACK JS

Développeur Full-stack avec 3 ans d'expérience, spécialisé en Reactls, Nextls et Nodels. J'ai créé une application d'estimation des aides sociales, démontrant des compétences en conception et innovation. Passionné par le développement de logiciels performants, je cherche à mettre mon expertise au service de startups, PME et TPE, en freelance.CDD ou CDI.

EXPERIENCES PROFESSIONNELLES

DÉVELOPPEUR FRONT-END

Global Digital Agency | Du 10/2021 au 02/2022

• En tant que développeur junior en React, j'ai créé des composants Front-end en React.js et contribué aux applications web tout en renforçant mes compétences.

DÉVELOPPEUR FULL-STACK

All Web Services | Du 06/2022 au 12/2022

• En tant que développeur Full-stack, j'ai géré le développement complet des applications Front-end et Backend. En tant que Lead Developer en React.js, Node.js et Php, j'ai dirigé l'équipe technique et supervisé la conception des solutions.

DEVELOPPEUR FULL-STACK

À mon compte | Du 01/2023 à aujourd'hui

• En tant que développeur freelance spécialisé en React.js et Node.js, j'ai créé des applications web personnalisées pour divers clients en apportant une expertise technique pour développer des solutions sur mesure.

FORMATIONS

Baccalauréat scientifique Collège Martin Luther King | 2017

Bac + 2, Télécommunications et Réseaux Cerco IA, Bénin | 2019 - 2021

PORTFOLIO:



LINKEDIN:

https://www.linkedin.com/in <u>/evans-djossouvi-</u> 5b81101b0